【裁判字號】    95,交聲,211
【裁判日期】    950414
【裁判案由】    違反道路交通管理處罰條例聲明異議
【裁判全文】
臺灣臺北地方法院交通事件裁定         95年度交聲字第211號
原處分機關  臺北市交通事件裁決所
異  議  人
即受處分人    甲○○
上列異議人即受處分人因違反道路交通管理處罰條例案件，對於
臺北市交通事件裁決所中華民國九十五年二月二十七日所為之處
分（原處分案號：北市裁二字第裁22-Z00000000號），聲明異議
，本院裁定如下：
    主  文
異議駁回。
    理  由
一、按高速公路交通管制規則第五條規定：汽車行駛高速公路應
    依速限標誌指示。又汽車行駛於高速公路或設站管制之道路
    ，而不遵管制之規定者，處汽車駕駛人新臺幣（下同）三千
    元以上六千元以下罰鍰，道路交通管理處罰條例第三十三條
    第一項定有明文。而汽車駕駛人駕駛汽車違反道路交通管理
    處罰條例第三十三條規定者，除應依該條處罰鍰外，並予記
    違規點數一點，道路交通管理處罰條例第六十三條第一項第
    一款亦有明文。
二、本件異議人即受處分人甲○○駕駛車號961-CX號自用小客車
    於民國九十五年一月十二日十四時五十分許，行經國道五號
    高速公路北上四點二公里處，該路段最高速限時速七十公里
    ，竟以時速九十七公里之速度行駛，超速二十七公里，為內
    政部警政署國道公路警察局第九警察隊木柵分隊以車上電腦
    雷達測速設備測得超速，認為受處分人有違反前揭道路交通
    管理處罰條例第三十三條第一項規定之行為，乃予以攔停掣
    發九十五年一月十二日公警局交字第Z00000000號舉發違反
    道路交通管理事件通知單，嗣受處分人於應到案日期前到案
    ，經原處分機關函請上開舉發機關調查結果，仍認受處分人
    有上開違規行為，原處分機關乃依前揭道路交通管理處罰條
    例第三十三條第一項、第六十三條第一項第一款（漏列第一
    款）及違反道路交通管理事件統一裁罰基準及處理細則第四
    三、四四、六一條等規定，於九十五年二月二十七日以北市
    裁二字第裁22-Z00000000號號裁決書裁處三千元罰鍰，並記
    違規點數一點等情，有卷附內政部警政署國道公路警察局舉
    發違反道路交通管理事件通知單、交通違規案件陳述書、內
    政部警政署國道公路警察局第九警察隊函、台北市交通事件
    裁決所違反道路交通管理事件裁決書暨送達證書等件附卷可
    稽。
三、異議意旨略以：異議人於國道五號公路北向四點二公里處為
    警舉發超速，然「前有測速照相」之告示牌係設在（北向）
    五至六公里處，限速九十公里之告示牌則設在（北向）七點
    一公里處，未如國道一號、二號公路係將二者設在同一處，
    致使第一次行駛國道五號公路之異議人以為最高限速是一百
    公里，事後始知國道五號公路全線速限係七十公里，主管機
    關此種取巧、設陷阱以便於開單舉發之作法實難令異議人心
    服，為此聲明異議請求撤銷原處分等語。經查，異議人駕駛
    前揭自小客車於九十五年一月十二日十四時五十分許，行經
    國道五號高速公路北上四點二公里最高速限時速七十公里之
    路段，以時速九十七公里之速度行駛，超速二十七公里，為
    內政部警政署國道公路警察局第九警察隊木柵分隊以車上電
    腦雷達測速設備測得超速，而當場攔停掣單舉發之事實，為
    異議人所不爭，且據證人即舉發員警乙○○到庭結證屬實，
    並有內政部警政署國道公路警察局舉發違反道路交通管理事
    件通知單一紙、照片四張附卷可稽，自堪信實。按駕駛人駕
    駛汽車，應遵守道路交通標誌、標線、號誌之指示，道路交
    通安全規則第九十條前段定有明文，異議人駕駛汽車上路自
    應注意遵守上開規定，查國道五號高速公路分別於北向十三
    點七公里處車道上方、十四點三公里、九公里、七點三公里
    等處車道右側均設有速限七十公里之標誌牌，有證人乙○○
    提出照片二張存卷可按，異議人諉稱不知該違規路段之行車
    速限為七十公里，已難置信，且其縱因一時疏忽未注意速限
    標誌致有超速行駛之情形，仍屬違反禁止規定之過失行為，
    而應受罰；又「前有測速照相」之警告標誌牌，僅係提醒駕
    駛人附近路段設有測速照相機，應按速限行駛，以減少駕駛
    人超速行駛之違規情況發生，縱無該標誌牌之設置，亦不表
    示駕駛人即可不顧行車速度之限制，任意違規超速行駛，矧
    主管機關於異議人違規路段北向四點二公里處前之五點一公
    里、六點七公里處車道右側均設有「前有測速照相」之警告
    標誌牌，提醒異議人注意遵守行車速限，以免受罰，而該違
    規路段前復有多處設有速限七十公里之標誌，有如前述，是
    異議人並無不能注意遵守速限行駛之情形，而現行交通法規
    亦未規定速限標誌須與「前有測速照相」之警告標誌設置於
    同一處，異議人辯稱主管機關未將上開標誌設置於同一處所
    ，致使異議人不知該路段速限係七十公里云云，要屬事後卸
    責之詞，不足採信。從而異議人前揭違規行為，事證明確，
    堪以認定。
四、綜上所述，受處分人確有於前揭時、地駕駛自小客車於高速
    公路超速行駛之違規行為，原處分機關依前揭道路交通管理
    處罰條例第三十三條第一項、第六十三條第一項第一款（漏
    列第一款）規定，裁處異議人罰鍰三千元，並記違規點數一
    點，核無違誤，本件異議人之異議為無理由，自應將其異議
    駁回。
據上論斷，應依道路交通案件處理辦法第十九條，裁定如主文。
中    華    民    國    95    年    4     月    14    日
                              交通法庭法  官  鍾淑慧
以上正本證明與原本無異
如不服本裁定應於送達後5日內向本院提出抗告狀
                                      書記官  劉英芬
中    華    民    國    95    年    4    月     19    日


司法院資訊處製作；財團法人民間司法改革基金會備份。
